臺北高等行政法院裁定
111年度救字第74號
聲  請  人  姜榮昇                                      

上列聲請人因對於本院中華民國110年12月7日110年度簡抗再字
第25號裁定聲請再審（本院111年度簡抗再字第7號）並聲請訴訟
救助，就訴訟救助部分，本院裁定如下：
    主  文
聲請駁回。
聲請訴訟費用由聲請人負擔。
    理  由
一、行政訴訟法第101條規定：「當事人無資力支出訴訟費用者
    ，行政法院應依聲請，以裁定准予訴訟救助。但顯無勝訴之
    望者，不在此限。」第102條第2項、第3項規定：「聲請人
    無資力支出訴訟費用之事由應釋明之（第2項）。前項釋明
    ，得由受訴行政法院管轄區域內有資力之人出具保證書代之
    （第3項）。」又行政訴訟法第101條所謂無資力，是指窘於
    生活，且缺乏經濟上的信用者而言（最高行政法院97年度裁
    聲字第18號判例參照）。另依行政訴訟法第176條準用民事
    訴訟法第284條規定，聲請人為釋明其無資力支出訴訟費用
    ，應提出得供法院即時調查的證據。而所謂釋明是指讓法院
    得到大致的心證，可以相信其主張為真實的程度。如聲請人
    未提出證據，或提出的證據未能使法院可信其無資力支出訴
    訟費用的主張為真實，即應將其聲請駁回。
二、聲請意旨略以：聲請人與相對人間因有不當之「空氣汙染防
    制」事件，本應於民國110年12月7日本院110年度簡抗再字
    第25號裁定「行政訴訟」時，繳交訴訟費用，但可查聲請人
    確實具有「中低收入戶證明」，且請求精神補償費新臺幣80
    0萬元，相對人未提出「異議」，聲請人必有勝訴之望，合
    於行政訴訟法第102條第1項規定，請准予訴訟救助等語。
三、本件聲請人不服本院110年度簡抗再字第25號裁定，聲請再
    審（本院111年度簡抗再字第7號），並聲請訴訟救助。經查
    ：聲請人雖提出臺北市○○區中低收入戶證明書，以資釋明其
    確無資力支出訴訟費用。惟查，中低收入戶標準乃行政主管
    機關為提供社會救助所設立之核定標準，與法院就有無資力
    支出訴訟費用之認定，係屬二事；故中低收入戶卡並無法具
    體說明聲請人目前確切資力為何、是否已達無資力支付本件
    訴訟費用之程度。是以，本院無從僅憑上開資料即認定聲請
    人窘於生活、缺乏經濟上信用而無資力支出本件聲請再審訴
    訟費用，聲請人復未提出其他能即時調查之證據以釋明其無
    資力之主張為真實，亦未依前揭規定提出保證書代之，其聲
    請即屬無從准許。
四、依行政訴訟法第104條、民事訴訟法第95條、第78條，裁定
    如主文。　　
中　　華　　民　　國　　111 　年　　5 　　月　　31　　日
                    臺北高等行政法院第三庭
                              審判長法  官　楊得君
                                    法  官  鄭凱文
                                    法  官  畢乃俊
上為正本係照原本作成。
不得抗告。
中　　華　　民　　國　　111 　年　　5 　　月　　31　　日
                                    書記官  李依穎